# 请教陈版信用证会计处理与报表披露问题

提问人：lijinrong 时间：2010-09-18 11:00:12
A是B的母公司，A向B开出信用证，请教下列会计处理和附注披露是否正确？ 信用证账务处理： 一、开设方账务处理 1 、缴存信用证保证金时： 借：其他货币资金-信用证保证金 贷：银行存款 2 、银行开出信用证 此时只需备查登记： 3 、对方开票 借：主营业务成本或（其他业务成本等） 贷：应付账款 4 、到付款期 借：应付账款 贷：其他货币资金 贷：银行存款
二、收到信用证方账务处理 1 、收到信用证时 借：应收账款-信用证 贷：主营业务收入¥应交税金等 2 、贴现时 借：银行存款 借：财务费用 贷：短期借款
3 、信用证到期兑付 借：短期借款 贷：应收账款-信用证 在附注中是否要披露母子公司相互开出的信用证金额呢？只列示未到期金额还是披露发生额呢？是在关联方交易还是在或有事项中披露呢？ 是否是在合并报表附注中就不用披露母子公司相互开出的信用证呢？ 麻烦解答，多谢

回答人：chenyiwei
回复 楼主 lijinrong 的帖子对于信用证本身，应当无需进行单独的会计处理，仅仅是披露。会计处理是指对信用证项下发生的票据流、实物流、资金流等业务按照常规方法进行会计处理。 是否需要披露，以及披露到什么程度，在很大程度上取决于涉及金额的大小。一般而言，信用证不宜作为或有事项披露，因为无论对于开证申请人还是受益人而言，该信用证项下的交易都是基本确定将要发生的，不确定性很小（尤其是本案例中发生于母子公司之间）。如果涉及金额重大的，可以作为承诺事项或其他重大事项披露。当然，因为是关联方之间的信用证，也需要在关联交易的附注中作出披露。

回答人：chenyiwei
回复 藤椅 lijinrong 的帖子请查阅适用的《股票上市规则》中的相关规定。个人感觉：如果该子公司不是上市公司的全资子公司，则该交易可能会涉及上市公司和少数股东之间的利益输送问题，要求比照一般关联交易履行决策程序的可能性还是相当大的。

回答人：chenyiwei
回复 地板 yemingzhu1980 的帖子开出信用证一方，应该是在收到货物时按正常采购处理（一般不大可能直接借记主营业务成本，应当是先记入采购科目），先确认应付帐款，到开出票据时转为应付票据。 收到信用证一方，其收入确认也应当符合收入准则规定的销售收入确认五项条件，而不是在收到信用证时即确认销售收入。